【裁判字號】    94,易,1493
【裁判日期】    950127
【裁判案由】    毒品危害防制條例
【裁判全文】
臺灣高雄地方法院刑事判決              94年度易字第1493號
公  訴  人  臺灣高雄地方法院檢察署檢察官
被      告  乙○○
                    （現於台灣高雄看守所羈押中）
上列被告因毒品危害防制條例案件，經檢察官聲請簡易判決處刑
（94年度毒偵字第4670、5233號），經本院認不得以簡易判決處
刑，改依通常程序審判，被告於本院準備程序為有罪之陳述，經
本院告知簡式審判程序意旨並聽取當事人之意見後，合議庭裁定
由受命法官依簡式審判程序獨任審理，本院判決如下：
    主  文
乙○○連續施用第二級毒品，累犯，處有期徒刑玖月。第二級毒
品甲基安非他命壹包（驗後毛重零點貳公克）、殘留第二級毒品
甲基安非他命之玻璃球參個、殘留第二級毒品甲基安非他命之吸
食器壹組均沒收銷燬。
    事  實
一、乙○○前於91年間因施用毒品案件，經臺灣高雄地方法院檢
    察署檢察官聲請臺灣高雄地方法院裁定令入戒治處所施以強
    制戒治，其後再經法院裁定停止戒治，所餘期間付保護管束
    ，已於92年8 月12日保護管束期滿，期滿未經撤銷，視為強
    制戒治期滿，另乙○○因上開施用毒品案件，亦經法院判處
    有期徒刑8 月確定，於93年10月11日執行完畢。
二、詎乙○○仍不知警惕，再於強制戒治執行完畢釋放5 年內，
    基於施用第二級毒品甲基安非他命之概括犯意，自93年10月
    12日出監後某不詳時間起，至94年6 月21日某時，在高雄市
    楠梓區○○路380 巷26號14樓之2 住處等地，以將第二級毒
    品甲基安非他命放入玻璃球或吸食器內以火燒烤成煙施用方
    式，連續施用第二級毒品甲基安非他命多次，並分別於：(一)
    94 年5月15日下午10時30分許，在高雄市新興區○○○路23
    2 號，為警當場查獲持有第二級毒品甲基安非他命1 包（驗
    後毛重0.2 公克），並經乙○○同意採尿送檢驗後，而得知
    上情。(二)94年6 月21日下午3 時20分許，在上開住處，為警
    依法搜索扣得殘留第二級毒品甲基安非他命之玻璃球3 個、
    殘留第二級毒品甲基安非他命之吸食器1 組，並經乙○○同
    意採尿送檢驗後，而得知上情。
二、案經高雄市政府警察局新興分局、左營分局移請臺灣高雄地
    方法院檢察署檢察官偵查起訴。
    理  由
一、本件被告所犯係死刑、無期徒刑、最輕本刑為3 年以上有期
    徒刑以外之罪，其於準備程序中就被訴事實為有罪之陳述，
    經法官告知簡式審判程序之旨，並聽取公訴人及被告之意見
    後，經本院裁定由受命法官獨任進行簡式審判程序，合先敘
    明。
二、被告乙○○於上開時、地施用第二級毒品甲基安非他命之事
    實，業據被告於被查獲後採尿送檢驗，確呈安非他命類陽性
    反應，有高雄市立凱旋醫院濫用藥物尿液檢驗報告及姓名代
    號對照表附卷可稽，並有第二級毒品甲基安非他命1 包（驗
    後毛重0.2 公克）、殘留第二級毒品甲基安非他命之玻璃球
    3 個、殘留第二級毒品甲基安非他命之吸食器1 組扣案可佐
    ，且第二級毒品甲基安非他命1 包之成分及玻璃球3 個、吸
    食器1 組上所殘留之第二級毒品甲基安非他命成分，均經鑑
    定無訛，有高雄醫學大學附設中和紀念醫院檢驗報告在卷足
    憑。再被告亦陳述施用第二級毒品甲基安非他命等語在卷，
    互核上開各事證，足認被告之自白與事實相符，即堪信為真
    正。又被告前因施用毒品案件，經臺灣高雄地方法院檢察署
    檢察官聲請臺灣高雄地方法院裁定令入戒治處所施以強制戒
    治，其後再經法院裁定停止戒治，所餘期間付保護管束，已
    於92年8 月12日保護管束期滿，期滿未經撤銷，視為強制戒
    治期滿，有被告前案紀錄表在卷足憑。從而，被告於強制戒
    治執行完畢釋放5 年內，再施用第二級毒品甲基安非他命，
    事證明確，犯行以認定。
三、核被告所為，係犯毒品危害防制條例第10條第2 項施用第二
    級毒品罪。被告多次施用第二級毒品行為，時間緊接，犯罪
    構成要件相同，顯係基於概括犯意為之，應依刑法第56條規
    定論以1 罪。又被告前因施用毒品案件，經法院判處有期徒
    刑8 月確定，於93年10月11日執行完畢，有被告前案紀錄表
    可按，5 年以內再犯有期徒刑以上之本罪，為累犯，應依法
    加重其刑。至被告持有第二級毒品後進而施用，其持有之低
    度行為為施用之高度行為所吸收，故不另論持有第二級毒品
    罪。爰審酌被告前因施用毒品案件經強制戒治後，仍多次施
    用第二級毒品甲基安非他命，足見被告不知警惕，惟念及被
    告行為後坦承犯行等一切情狀，量處如主文所示之刑。扣案
    第二級毒品甲基安非他命1 包（驗後毛重0.2 公克）為毒品
    ，而扣案玻璃球3 個及吸食器1 組，因與其上殘留之毒品第
    二級毒品甲基安非他命無從完全剝離，均應依毒品危害防制
    條例第18條第1 項規定宣告沒收銷燬。
四、據上論斷，應依刑事訴訟法第273 條之1 第1 項、第299 條
    第1 項前段、毒品危害防制條例第10條第2 項、第18條第1
    項、刑法第11條、第56條、第47條，判決如主文。
本案經檢察官甲○○到庭執行職務。
中    華    民    國    95    年    1     月    27    日
                  刑事第四庭  法  官  郭玫利
以上正本證明與原本無異。
如不服本判決，應於判決送達後10日內，向本院提出上訴狀。
中    華    民    國    95    年    1     月    27    日
                              書記官  吳金霞
附錄本判決論罪法條
毒品危害防制條例第10條第2項：
施用第二級毒品者，處 3 年以下有期徒刑。


司法院資訊處製作；財團法人民間司法改革基金會備份。
